【裁判字號】    96,訴,537
【裁判日期】    970930
【裁判案由】    偽造文書等
【裁判全文】
臺灣士林地方法院刑事判決               96年度訴字第537號
公  訴  人  臺灣士林地方法院檢察署檢察官
被      告  甲○○
上列被告因偽造文書等案件，經檢察官提起公訴（96年度偵字第
2718號），被告於準備程序中就被訴事實為有罪之陳述，經本院
合議庭裁定依簡式審判程序審理，本院判決如下：
    主    文
甲○○竊盜，處有期徒刑參月，如易科罰金，以新台幣壹仟元折
算壹日，減為有期徒刑壹月又拾伍日，如易科罰金，以新台幣壹
仟元折算壹日；又行使偽造私文書，足以生損害於他人，共四罪
，各處有期徒刑參月，如易科罰金，均以新台幣壹仟元折算壹日
，均減為有期徒刑壹月又拾伍日，如易科罰金，均以新台幣壹仟
元折算壹日，附表所示偽造之簽帳單私文書特約商店存根聯上偽
造之「乙○○」簽名各壹枚均沒收。應執行有期徒刑陸月，如易
科罰金，以新台幣壹仟元折算壹日，附表所示偽造之簽帳單私文
書特約商店存根聯上偽造之「乙○○」簽名各壹枚均沒收。
    犯罪事實
一、甲○○與乙○○為同住在臺北市市69號5 樓不同
    房間之室友。甲○○因平日花費甚多致收入不敷支出，竟意
    圖為自己不法之所有，於民國96年1 月23日下午1 時許，利
    用乙○○於後方廚房煮食之時，進入乙○○房間內，竊得乙
    ○○皮夾內之兆豐國際商業銀行（下稱兆豐銀行）第000000
    0000000000號信用卡後，分別基於行使偽造私文書及為自己
    不法所有之詐欺取財犯意，自當日下午2 時55分起，持上開
    竊得之信用卡，至附表所示之特約商店，冒用乙○○之名義
    ，向各該特約商店刷卡消費或購物（各次消費之日期、特約
    商店、消費金額詳如附表所示），且於消費簽帳單上持卡人
    簽名欄處偽簽乙○○之簽名各1 枚而偽造各該簽帳單私文書
    後，交付各該特約商店店員以行使之，佯以表示同意依據信
    用卡持卡人合約條件履行，使各該特約商店不知情之店員誤
    認係持卡人乙○○本人持卡消費而陷於錯誤，同意其簽帳餐
    飲或購物等消費，而詐得各特約商店店員所交付其所購得之
    商品，總計詐得商品價值為新臺幣（下同）3 萬9,870 元，
    分別足以生損害於乙○○、各特約商店及兆豐銀行。嗣於同
    年月25日，乙○○收到上揭刷卡消費之手機簡訊後，發現信
    用卡遭竊，經調閱特約商店之監視錄影畫面，發現係甲○○
    持卡消費，始悉上情。
二、案經乙○○及兆豐銀行訴由臺北市政府警察局移送臺灣士林
    地方法院檢察署檢察官偵查起訴。
    理    由
一、訊據被告甲○○對於在上開時間、地點竊得乙○○信用卡後
    ，分別於附表所示時間、地點冒用徐嘉需名義刷卡消費及於
    簽帳單上偽造「乙○○」簽名而偽造簽帳單私文書等犯行，
    均坦承不諱（見本院審判筆錄第4 、5 頁），核與告訴人乙
    ○○、告訴代理人丙○○指訴相符（見偵查卷第8 至13、26
    、27頁），被告對於乙○○、丙○○於警詢中之陳述並無意
    見，本院審酌該陳述做成時之情況亦屬適當，依刑事訴訟法
    第159 條之5 第1 項均得作為證據，此外，並有盜刷消費明
    細、盜刷錄影內容翻拍照片2 張、附表所示各次偽造之簽帳
    單特約商店存根聯影本等在卷可稽（見偵查卷第7 、15、16
    、29至31、34頁），均可佐被告前開出於任意性之自白與事
    實相符，得採為認定事實之證據。本件事證明確，被告犯行
    均堪認定，均應依法論科。
二、核被告所為係犯刑法第320 條第1 項竊盜罪、第216 條、第
    210 條行使偽造私文書罪（共四罪）、第339 條第1 項詐欺
    取財罪（共四罪）。被告如附表所示各次偽造「乙○○」簽
    名之行為分別為偽造私文書之部分行為，偽造私文書後進而
    行使，其偽造之低度行為分別為行使之高度行為所吸收，均
    不另論罪。被告如附表所示各次為詐欺取財而行使偽造私文
    書，均係一行為而觸犯二罪名，均為想像競合犯，依刑法第
    55條規定，均從較重之行使偽造私文書罪處斷，檢察官認係
    數罪併罰，應屬誤會。被告所犯上開各罪（竊盜罪一罪、行
    使偽造私文書罪共四罪），犯意各別，行為不同，應分論併
    罰之。爰審酌被告於95年間亦犯竊盜、行使偽造私文書、詐
    欺取財犯行，嗣於96年7 月31日經臺灣臺北地方法院以96年
    度訴字第497 號判決確定，有臺灣高等法院被告前案紀錄表
    、上開判決書在卷可稽，又犯本件，惟犯罪後已坦承犯行，
    與兆豐銀行達成和解，並已履行和解之條件，有付款同意書
    、證明書附本院卷可參，與其犯罪之動機、手段、目的等一
    切情狀，分別量處如主文所示之刑及諭知易科罰金之折算標
    準。又被告各次犯罪時間均係在96年4 月24日之前，所犯非
    中華民國九十六年罪犯減刑條例第3 條所列之罪，符合減刑
    條件，依減刑條例第2 條第1 項第3 款減其宣告刑二分之一
    ，故分別減如主文所示之刑，並諭知易科罰金之折算標準，
    暨定應執行刑及諭知易科罰金之折算標準。至附表所示各次
    偽造之簽帳單私文書特約商店存根聯已交付特約商店轉收單
    銀行，非被告所有，不予宣告沒收，惟其上所偽造之「乙○
    ○」簽名各1 枚為偽造之署名，均應依刑法第219 條規定宣
    告沒收；另附表所示各次消費簽帳單顧客存根聯（無偽造之
    簽名）均未扣案，且非義務宣告沒收之物，為免將來執行不
    易，爰不予宣告沒收，亦附此說明。
據上論斷，應依刑事訴訟法第273 條之1 、第299 條第1 項前段
，刑法第216 條、第210 條、第320 條第1 項、第339 條第1 項
、第55條、第51條第5 款、第41條第1 項前段、第2 項、第 219
條，刑法施行法第1 條之1 ，中華民國九十六年罪犯減刑條例第
2 條第1 項第3 款、第7 條、第9 條，判決如主文。
本案經檢察官余秉甄到庭執行職務
中    華    民    國    97    年     9    月    30    日
                  刑事第七庭  法  官  黎惠萍
以上正本證明與原本無異。
如不服本判決，應於收受送達後10日內向本院提出上訴書狀，其
未敘述上訴理由者，應於上訴期間屆滿後20日內向本院補提理由
書狀（均須按他造當事人之人數附繕本）。
                              書記官  夏珍珍
中    華    民    國    97    年     9    月    30    日
附錄本案論罪科刑法條全文
中華民國刑法第210條
（偽造變造私文書罪）
偽造、變造私文書，足以生損害於公眾或他人者，處5 年以下有
期徒刑。
中華民國刑法第216條
（行使偽造變造或登載不實之文書罪）
行使第 210 條至第 215 條之文書者，依偽造、變造文書或登載
不實事項或使登載不實事項之規定處斷。
中華民國刑法第320條
（普通竊盜罪、竊佔罪）
意圖為自己或第三人不法之所有，而竊取他人之動產者，為竊盜
罪，處 5 年以下有期徒刑、拘役或 5 百元以下罰金。
意圖為自己或第三人不法之利益，而竊佔他人之不動產者，依前
項之規定處斷。
前二項之未遂犯罰之。
中華民國刑法第339條
（普通詐欺罪）
意圖為自己或第三人不法之所有，以詐術使人將本人或第三人之
物交付者，處5年以下有期徒刑、拘役或科或併科1千元以下罰金
。
以前項方法得財產上不法之利益或使第三人得之者，亦同。
前二項之未遂犯罰之。
附表：
┌─┬───┬──────────┬────┬────┐
│編│時間  │特約商店及地址      │詐欺金額│偽造之私│
│號│      │                    │（元）  │文書    │
├─┼───┼──────────┼────┼────┤
│1 │960123│古拉爵義式屋-建國   │990     │簽帳單  │
│  │      │臺北市中山區○○○路│        │（偽造「│
│  │      │1段75號1樓          │        │乙○○」│
│  │      │                    │        │簽名1 枚│
│  │      │                    │        │）      │
├─┼───┼──────────┼────┼────┤
│2 │960123│大千機車行          │16,400  │（同上）│
│  │      │臺北市○○區○○路3 │        │        │
│  │      │段13號              │        │        │
├─┼───┼──────────┼────┼────┤
│3 │960123│衣蝶百貨公司        │6,480   │（同上）│
│  │      │臺北市大同區○○○路│        │        │
│  │      │15號                │        │        │
├─┼───┼──────────┼────┼────┤
│4 │960125│有輪有限公司        │16,000  │（同上）│
│  │      │臺北市○○區○○路3 │        │        │
│  │      │段227號             │        │        │
├─┴───┴──────────┴────┴────┤
│共計39,870                                          │
│                                                    │
└──────────────────────────┘


司法院資訊處製作；財團法人民間司法改革基金會備份。
